【裁判字號】    89,訴,1238
【裁判日期】    900727
【裁判案由】    毒品危害防制條例
【裁判全文】
臺灣彰化地方法院刑事判決                        八十九年度訴字第一二三八號
    公  訴  人  臺灣彰化地方法院檢察署檢察官
    被      告  乙○○
    指定辯護人  本院公設辯護人  丙○○
右列被告因毒品危害防制條例案件，經檢察官提起公訴（八十九年度偵字第四八五四
號），本院判決如左：
    主  文
乙○○共同販賣第二級毒品，未遂，處有期徒刑陸年。
扣案驗還之安非他命壹包（淨重一．五八公克，包裝重０．一七公克）沒收銷燬之。
    事  實
一、乙○○與綽號「阿鹿」之不詳姓名年籍之成年男子共同基於營利之犯意，於八十
    九年五月二十三日下午八時三十一分許，甲○○為協助警察辦案，以警員李世雄
    所使用之0000000000號行動電話，撥打0000000000號「阿
    鹿」所使用之行動電話，佯稱以新台幣二千元向「阿鹿」購買安非他命一包，經
    「阿鹿」同意，並約在彰化縣溪湖鎮○○路○段溪湖醫院前交貨後，乙○○即受
    「阿鹿」之命，將「阿鹿」交付之第二級毒品安非他命一包（淨重一．五八公克
    ，包裝重０．一七公克）置於於ＫＸＢ－八二六號機車之儀表板夾縫內，騎乘該
    機車於同日下午九時三十分許，至前揭溪湖醫院前，正準備將安非他命交付甲○
    ○，並向甲○○收取二千元時，為埋伏之警員當場查獲，並扣得上開安非他命一
    包。
二、案經台中縣警察局烏日分局報請台灣台中地方法院檢察署呈請台灣高等法院檢察
    署令轉台灣彰化地方法院檢察署檢察官偵查起訴。
    理  由
一、被告固供承於右揭時、地準備將安非他命一包交付甲○○時，為警當場查獲之事
    實，然否認有販賣安非他命之犯行，辯稱安非他命是伊免費給甲○○，並非要賣
    給甲○○的，且甲○○是受警察教唆來陷害伊云云。惟查右揭事實，業據證人甲
    ○○及承辦警員譚有仁、李世雄證述屬實，並有行動電話通話紀錄一紙在卷及白
    色結晶一包扣案可憑。該包白色結晶經送驗結果，亦發現係第二級毒品安非他命
    ，有法務調查局（８９）陸（一）字第八九０六六００六號檢驗通知書一紙附偵
    訊卷足稽。被告辯稱係無償轉讓予甲○○云云，顯係避重就輕之詞，不足採信。
    罪證明確，被告犯行應堪認定。
二、查甲○○為協助警察辦案，佯向被告購買安非他命，雖無購毒之真意，但被告既
    與綽號「阿鹿」有販賣安非他命之故意，且亦依「阿鹿」之命，攜帶安非他命赴
    約，準備交付甲○○，自已著手實施販賣安非他命之行為無訛。然因於交付前，
    即為警查獲，是其販賣行為乃屬未遂。又被告與「阿鹿」雖因甲○○之佯稱購買
    ，而起販賣安非他命予甲○○之犯意，並因此而為警扣得安非他命。惟我國刑事
    訴訟法就詐欺取得之物證，有無證據能力，並未如同被告自白之證據能力般，定
    有一百五十六條第一項之明文。況被告與「阿鹿」等原本即持有安非他命，於起
    意販賣後，被告並本於自由意思攜帶安非他命赴約。嗣亦因持有安非他命，係現
    行犯，而為警逮捕，並扣得安非他命。故該安非他命之扣得，亦無任何不法之情
    事，自難認無證據能力。是核被告所為，係犯毒品危害防制條例第四條第五項、
    第二項之販賣第二級毒品未遂罪。其與綽號「阿鹿」間有犯意之聯絡，及行為之
    分擔，皆為共同正犯。其持有安非他命之行為，已為販賣安非他命之行為所吸收
    ，不另論罪。又被告販賣安非他命未遂，依法減輕其刑。爰審酌被告之素行，及
    其犯罪之動機、自的、手段、販賣毒品之數量並犯罪後之態度等一切情狀，量處
    如主文所示之刑。扣案驗還之安非他命一包（淨重一．五八公克，包裝重０．一
    七公克），係屬毒品，依法併予宣告沒收銷燬之。至送驗用罄之安非他命，事實
    上已滅失，則不予宣告沒收銷燬，附此敘明。
三、公訴意旨另認被告自八十八年中起，至八十九年八月間（被告既於八十九年五月
    二十三日被捕，則此「八月間」應係誤載）止，亦與綽號「阿鹿」以每包一千五
    百元或二千元之代價，共同連續販賣安非他命予甲○○，無非以證人甲○○之證
    詞為其論據，然此為被告所否認。查證人甲○○於偵查中固證稱：「．．．每次
    買一千五百元或二千元一包的價錢，向他買安非他命，總共買了二、三十次，地
    點都在溪湖醫院附近的馬路邊，時間是在八十八年中至八十八年底．．．。」等
    語。然其於警訊時則證稱：「（問：妳以前是何時向乙○○購買安非他命？）我
    是前次被捉勒戒前吸食安非他命時，向乙○○（買），約是八十八年十月份左右
    。」等語。如證人甲○○確係自八十八年中起，至八十八年底止，向被告乙○○
    購買安非他命，總共二、三十次。何以其於警訊時，僅證稱於八十八年十月份左
    右購買，既未供明購買之次數，亦非就其於八十八年底最後一次購買之時間為供
述，而只述及八十八年中至八十八年底期間購買二、三十次中之一次？是證人甲
    ○○此部分證述，前後不符，即有瑕疵，尚難據以認定被告自八十八年中起，至
    八十九年八月間止，亦販賣安非他命予甲○○。此外，復查無其他積極證據足資
    憑認被告有此部分公訴意旨所指之犯行。此部分公訴事實，本應為無罪之諭知，
    然因公訴人認此部分與前揭論罪部分，有連續犯之裁判上一罪關係，爰不另為無
    罪之諭知。
據上論斷，應依刑事訴訟法第二百九十九條第一項前段，毒品危害防制條例第四條第
五項、第二項、第十八條第一項前段，刑法第十一條前段、第二十六條，判決如主文
。
中      華      民      國    九十      年      七      月    二十七    日
                                臺灣彰化地方法院刑事第三庭
                                    法      官  廖  國  佑
右正本證明與原本無異。
如不服本判決，應於判決送達後十日內，向本院提出上訴狀( 須附繕本 )。
                                    法院書記官  王  宣  雄
中      華      民      國    九十      年      八      月      二      日
毒品危害防制條例第四條
製造、運輸、販賣第一級毒品者，處死刑或無期徒刑；處無期徒刑者，得併科新臺幣
一千萬元以下罰金。
製造、運輸、販賣第二級毒品者，處無期徒刑或七年以上有期徒刑得併科新臺幣七百
萬元以下罰金。
製造、運輸、販賣第三級毒品者，處五年以上有期徒刑，得併科新臺幣五百萬元以下
罰金。
製造、運輸、販賣專供製造或施用毒品之器具者，處一年以上七年以下有期徒刑，得
併科新臺幣一百萬元以下罰金。
前四項之未遂犯罰之。


司法院資訊處製作；財團法人民間司法改革基金會備份。
